# 同一控制下两家企业间无偿转让股权，股权转出方账务处理

提问人：hesha 时间：2016-08-29 09:51:07
各位高手： 同一集团两家子公司间股权以 1 元象征性方式转让，股权转出方是否可将股权账面价值和转让价格差额冲资本公积等权益账户。请问有相关规定吗？

回答人：chenyiwei
目标股权的公允价值多大？如果换到非关联方之间，是否可能出现 1 元转让的情况？（例如，目标公司是否处于严重的资不抵债状态；如果是，则股东对其超额亏损是否需承担额外责任等）。

提问人：心海拂清风 时间：2016-09-25 00:25:10
目标公司公允价值为 3500 万人民币，转让给集团内另一个平级的公司了，如何处理？谢谢！长头作为 1 元感觉奇怪

回答人：chenyiwei
明显低价转让（相当于无偿划转）的原因？一般理解这类情况可视同无偿划转，按转出资产的账面价值冲减资本公积。

提问人：心海拂清风 时间：2016-09-25 19:42:54
因为是关联方所以以 1 元转让

回答人：chenyiwei
建议按（转出资产的账面价值－ 1 元）冲减资本公积。